【裁判字號】    98,簡上,593
【裁判日期】    980818
【裁判案由】    傷害
【裁判全文】
臺灣高雄地方法院刑事判決             98年度簡上字第593號
上  訴  人
即  被  告  乙○○
上列上訴人因傷害案件，不服本院高雄簡易庭97年度審簡字第46
52號中華民國98年5 月18日第一審簡易判決（聲請簡易判決處刑
書案號：97年度調偵字第803 號），提起上訴，本院管轄之第二
審合議庭判決如下：
    主  文
原判決撤銷。
乙○○犯傷害罪，累犯，處拘役參拾日，如易科罰金，以新台幣
壹仟元折算壹日。
    事  實
一、乙○○前因傷害案件，經本院以95年度訴字第4631號判處有
    期徒刑3 月確定，於民國96年4 月25日易科罰金執行完畢。
    詎不知悔改，於97年3 月13日23時10分許，在址設高雄縣阿
    蓮鄉復安村復安66號之蓮婷檳榔攤內，因細故與甲○○發生
    口角，竟基於傷害人身體之犯意，徒手及持酒瓶毆打甲○○
    ，致甲○○受有頭部外傷併輕微腦震盪、前額5 公分乘以5
    公分血腫之傷害。嗣甲○○於97年3 月25日向警方對乙○○
    提出傷害告訴，始悉上情。
二、案經甲○○訴由高雄縣政府警察局湖內分局報請台灣高雄原
    方法院檢察署檢察官聲請簡易判決處刑。
    理  由
壹、程序方面
    按被告以外之人於審判外之陳述，雖不符刑事訴訟法第159
    條之1 至第159 條之4 之規定，而經當事人於審判程序同意
    作為證據，法院審酌該言詞陳述或書面陳述作成時之情況，
    認為適當者，亦得為證據；當事人、代理人或辯護人於法院
    調查證據時，知有第159 第1 項不得為證據之情形，而未於
    言詞辯論終結前聲明異議者，視為有前項之同意，刑事訴訟
    法第159 條之5 定有明文。本件所援引之以下各項證據（詳
    後述），固有部分屬傳聞證據，然公訴人及被告於本院調查
    證據時，均知有前開第159 第1 項不得為證據之情形，且於
    言詞辯論終結前，均未聲明異議，本院審酌該等證據作成時
    之狀況，並無違法取證之情事，且無不宜作為證據之情形，
    依前開說明，爰認均有證據能力。
貳、實體方面
一、上開事實，業據上訴人即被告乙○○（下稱被告）於警詢、
    偵查及本院審理時坦承不諱（警卷第2 頁、偵卷第5 頁、本
    院卷第45頁），核與證人即告訴人甲○○於警詢（警卷第8
    頁）、偵查（偵卷第5 頁），證人即蓮婷檳榔攤負責人王鈴
    菲於警詢（警卷第15頁）、偵查（偵卷第5 頁），證人即被
    告表哥林忠敏於警詢（警卷第19頁）證述之情節一致，並有
    現場照片7 張（警卷第22至25頁）及國軍岡山醫院附設民眾
    診療服務處疾病診斷證明書1 紙在卷可稽（警卷第10頁），
    足認被告之自白確與事實相符，應可採信。本案事證明確，
    被告犯行堪以認定。
二、核被告所為，係犯刑法第277 條第1 項之普通傷害罪。又被
    告前因傷害案件，經本院以95年度訴字第4631號判決判處有
    期徒刑3 月確定，於96年4 月25日易科罰金執行完畢，有臺
    灣高等法院被告前案紀錄表1 份在卷可稽，其受有期徒刑之
    執行完畢後，5 年以內故意再犯本件有期徒刑以上之罪，為
    累犯，應依刑法第47條第1 項規定加重其刑。
三、原審據以論處被告罪刑，固非無見。惟按刑之量定，為求個
    案裁判之妥當性，法律賦予法院裁量之權，於科刑時自應審
    酌刑法第57條所列各款情狀，為被告量刑輕重之標準，俾符
    合罪刑相當，使罰當其罪，輕重得宜。查本件被告於案發後
    ，已與告訴人達成和解，並於本院98年7 月6 日、同年月13
    日準備程序中，當庭賠償新台幣（下同）1 萬5 千元予告訴
    人，告訴人則當庭表明願意原諒被告之旨乙情，有和解筆錄
    （原審卷第18頁）及本院準備程序筆錄（本院卷第29、34頁
    ）存卷可考，原審未及審酌上情，致未依刑法第57條規定科
    以被告適當之刑，尚有未合。被告上訴意旨執此指摘原判決
    不當，為有理由，自應由本院將原判決撤銷改判。爰審酌被
    告僅因細故而與告訴人發生糾紛，不思循理性平和之方式以
    化解紛爭，竟徒手及持酒瓶毆打告訴人，所為誠屬非是，惟
    念被告犯後坦承犯行，且已賠償告訴人，並獲得告訴人諒解
    ，態度尚可等一切情狀，量處如主文第2 項所示之刑，並諭
    知如易科罰金，以1 千元折算1 日之折算標準。至被告持以
    歐打告訴人之酒瓶並未扣案，且無證據證明係被告所有，爰
    不予宣告沒收，附此敘明。
據上論斷，應依刑事訴訟法第455 條之1 第1 項、第3 項、第36
9 條第1 項前段、第364 條、第299 條第1 項前段，刑法第277
條第1 項、第47條第1 項、第41條第1 項前段，刑法施行法第1
條之1 ，判決如主文。
本案經檢察官鄧藤墩到庭執行職務。
中    華    民    國    98    年    8     月    18    日
                  刑事第七庭審判長法  官  陳  箐
                                  法  官  楊佩蓉
                                  法  官  莊珮君
以上正本證明與原本無異。
不得上訴。
                                  書記官  秦富潔
中    華    民    國    98    年    8     月    18    日
附錄本判決論罪科刑法條全文：
中華民國刑法第277條第1項
傷害人之身體或健康者，處3 年以下有期徒刑、拘役或1 千元以
下罰金。


司法院資訊處製作；財團法人民間司法改革基金會備份。
